【裁判字號】    89,上易,1777
【裁判日期】    891130
【裁判案由】    傷害
【裁判全文】
臺灣高等法院臺南分院刑事判決             八十九年度上易字第一七七七號 Ｃ
      上  訴  人
      即  被  告  甲○○○
右上訴人因傷害案件，不服臺灣臺南地方法院八十九年度易字第一九六九號中華民國
八十九年九月七日第一審判決（起訴案號：臺灣臺南地方法院檢察署八十九年度偵字
第五九三二號），提起上訴，本院判決如左：
      主      文
上訴駁回。
      事      實
一、甲○○○與乙○○係夫妻關係，於八十九年四月三日晚上十一時十分許，在台南
    市○○○街三十八號住處一樓樓梯間，因乙○○責問甲○○○晚歸之原因，二人
    發生爭執，竟互基於傷害人身體之犯意，由乙○○徒手毆打甲○○○（乙○○傷
    害部分業經本院判處拘役伍拾日確定），甲○○○則持安全帽及以高跟鞋毆打乙
    ○○，致乙○○受有頭皮腫、鼻部挫傷、下嘴唇挫傷、破皮、右大腿、左膝、左
    下肢挫傷併擦傷等傷害。
二、案經乙○○訴由台灣台南地方法院檢察署檢察官偵查起訴。
      理      由
一、訊據上訴人即被告甲○○○固不否認於右揭時、地以安全帽及高跟鞋毆打告訴人
    乙○○，造成蘇某如事實欄所示之傷害，惟辯稱；「因告訴人先動手毆打我，並
    將我按倒在地上，為了要起來，才以安全帽及高跟鞋打告訴人」並非故意傷害等
    語。
二、 惟查上開事實，業據告訴人乙○○於偵查、原審審理及本院審理時指訴明確，
     且，被告亦坦承確有以安全帽及以穿高跟鞋之腳，敲、踢告訴人的頭部腳部等
     情屬實，因被告之敲、踢而致告訴人受有頭皮腫、鼻部挫傷、下嘴唇挫傷、破
     皮、右大腿、左膝、左下肢挫傷併擦傷等傷害，復有台南市立醫院驗傷診斷書
     影本在卷可稽，事證已臻明確，被告所辯並無傷害之犯意云云，顯係卸責之詞
     ，不足採信，其犯行洵堪認定。
三、查被告傷害人之身體，核其所為係犯刑法第二百七十七條第一項之罪。原審審理
    結果，認被告罪証明確，適用刑法第二百七十七條第一項、第四十一條，罰金罰
    鍰提高標準條例第一條前段、第二條，並審酌被告之品性及其犯罪之動機、目的
    、手段、犯罪後之態度等一切情狀，判處拘役肆拾日，並諭知易科罰金以參佰元
    折算壹日，認事用法俱無不合，量刑亦稱妥適，被告上訴意旨否認犯罪，空言指
    摘原判決不當，並無可取，為無理由，應予駁回。
據上論結，應依刑事訴訟法第三百六十八條，判決如主文。
本案經檢察官劉欽銘到庭執行職務。
中    華    民    國      八十九      年      十一      月    三十      日
                                  臺灣高等法院臺南分院刑事第六庭
                                      審判長法官  林    金    村
            法官  徐    宏    志
                                            法官  戴    勝    利
右正本證明與原本無異。
不得上訴。
                                      法院書記官  吳    銘    添
中    華    民    國      八十九      年      十二      月     一       日
附錄法條：
刑法第二百七十七條第一項：傷害人之身體或健康者，處三年以下有期徒刑，拘役或
                          一千元以下罰金。


司法院資訊處製作；財團法人民間司法改革基金會備份。
